臺北高等行政法院裁定
                                     100年度訴字第1866號
原      告  張元馨
被      告  臺北市交通事件裁決所
代  表  人  林文淵（所長）住同上
上列當事人間違反道路交通管理處罰條例事件，原告提起行政訴
訟，本院裁定如下：
    主  文
本件移送至臺灣臺北地方法院。
    理  由
一、按「公法上之爭議，除法律別有規定外，得依本法提起行政
    訴訟。」、「訴訟事件不屬行政法院之權限者，行政法院應
    以裁定駁回之」、「行政法院認其無受理訴訟權限者，應依
    職權以裁定將訴訟移送至有受理訴訟權限之管轄法院。數法
    院有管轄權而原告有指定者，移送至指定之法院」，行政訴
    訟法第2 條、第107 條第1 項第1 款、第12條之2 第2 項分
    別定有明文。次按「違反本條例之行為，由下列機關處罰之
    ：一、第12條至第68條由公路主管機關處罰。二、第69條至
    第84條由警察機關處罰。前項處罰於裁決前，應給予違規行
    為人陳述之機會。第1 項第1 款之處罰，公路主管機關應設
    置交通裁決單位辦理；其組織規程由交通部、直轄市政府定
    之。」「受處分人，不服第8 條主管機關所為之處罰，得於
    接到裁決書之翌日起20日內，向管轄地方法院聲明異議。法
    院受理前項異議，以裁定為之。不服前項裁定，受處分人或
    原處分機關得為抗告。但對抗告之裁定不得再抗告。」行為
    時道路交通管理處罰條例第8 條及第87條所明定。因此不服
    主管機關依行為時道路交通管理處罰條例之規定所為處罰，
    依同條例第87條第1 項規定，應向管轄地方法院聲明異議者
    ，行政法院並無受理訴訟及審理權限。若竟提起行政訴訟，
    行政法院應依前述行政訴訟法第12條之2 第2 項規定，依職
    權裁定移送至有受理訴訟權限之管轄法院。
二、本件原告起訴主張略以：原告因99年7 月16日收到彰警交字
    第I00000000 號及I00000000 號二紙罰單，惟查原告所有牌
    照8N-6662 已於94年5 月19日辦理拒不過戶註銷牌照登記在
    案，被告卻根據99年7 月16日經彰化縣值勤員警在彰化市○
    ○路○段428 號前，由胡正忠所駕駛之自用小客車懸掛，然
    原告已依法註銷之自用小客車牌照；該小貨車之原照（6483
    -VL ），已逾檢註銷，被告未詳查事實真相，即寄發上開二
    紙罰單，令人難以折服云云。嗣原告不服上開處分，提起訴
    願，經訴願機關為不受理決定後，向本院起訴請求撤銷上開
    處分。
三、經查本件被告認原告用註銷牌照行駛（系爭小貨車），認原
    告違反行為時道路交通管理處罰條例第12條第1 項第4 款及
    第12條第2 項規定等事實，有原告提出附本院卷之裁決書可
    稽；參照上開說明，本件被告乃居於違反道路交通管理處罰
    條例之裁罰主管機關地位，依道路交通管理處罰條例之規定
    所為處罰；原告對該處罰如有不服，應依首開規定聲明異議
    救濟。且查本件原告提起行政訴訟請求撤銷，實屬聲明異議
    性質；參照首開規定與說明，應由管轄地方法院審判，本院
    並無受理訴訟權限；爰依前述規定，將本件移送於管轄法院
    如主文所示。
四、依行政訴訟法第12條之2第2項裁定如主文。
中    華    民    國    100   年    12    月    14    日
                  臺北高等行政法院第三庭
                         審 判 長 法  官   黃清光
                                  法  官   程怡怡
                                  法  官   洪遠亮
上為正本係照原本作成。
如不服本裁定，應於送達後10日內向本院提出抗告狀（須按他造
人數附繕本）。
中    華    民    國    100   年    12    月    14    日
                                  書記官   陳德銘